臺灣南投地方法院刑事判決
111年度投簡字第356號
公  訴  人  臺灣南投地方檢察署檢察官 
被      告  簡振森


上列被告因傷害案件，經檢察官提起公訴（111年度偵字第1910
號），因被告自白犯罪，本院合議庭裁定改以簡易判決處刑如下
：
    主  文
簡振森犯傷害罪，處拘役拾伍日，如易科罰金，以新臺幣壹仟元
折算壹日。
    事實及理由
一、本案犯罪事實及證據，除證據部分補充「被告簡振森於本院
    準備程序時之自白」外，其餘都引用如附件起訴書的記載。
二、核被告所為，係犯刑法第277條第1項之傷害罪。
三、本院審酌：被告之前沒有故意犯罪的紀錄、素行良好，因行
    車糾紛而徒手毆打告訴人伍金隆，致告訴人受有附件所載之
    傷勢，被告犯後坦承犯行，但並未與告訴人達成調解或和解
    ，及被告於警詢時自陳國中畢業、家境勉持等一切量刑事項
    ，量處如主文所示之刑，並諭知易科罰金之折算標準。
四、依刑事訴訟法第449條第2項、第454條第2項，以簡易判決處
    刑如主文。
五、如不服本件判決，得自收受送達之日起20日內，向本院提起
    上訴狀（須附繕本），上訴於本院管轄之第二審地方法院合
    議庭。
本案改行簡易程序前由檢察官陳豐勳提起公訴，檢察官吳宣憲到
庭執行職務。
中　　華　　民　　國　　111 　年　　9 　　月　　8 　　日
　　　　　　　　　南投簡易庭    法　官　林昱志
以上正本證明與原本無異。 
如不服本判決應於判決送達後20日內向本院提出上訴狀，（均須
按他造當事人之數附繕本）「切勿逕送上級法院」。
告訴人或被害人如對於本判決不服者，應具備理由請求檢察官上
訴，其上訴期間之計算係以檢察官收受判決正本之日期為準。
                                書記官 
中　　華　　民　　國　　111 　年　　9 　　月　　12　　日
附件：
臺灣南投地方檢察署檢察官起訴書
                                     111年度偵字第1910號
　　被　　　告　簡振森　男　66歲（民國00年0月00日生）
　　　　　　　　　　　　住南投縣南投市平和里信義街152巷
　　　　　　　　　　　　　92號
　　　　　　　　　　　　國民身分證統一編號：Z000000000號
上列被告因傷害案件，業經偵查終結，認應提起公訴，茲將犯罪
事實及證據並所犯法條分敘如下：
　　　　犯罪事實
一、簡振森、伍金隆於民國111年1月18日19時20分許，在南投縣
    南投市彰南路2段與民權街口，因行車糾紛在該處爭執，簡
    振森竟基於傷害犯意，徒手毆打伍金隆，致其受有左上唇及
    口腔挫擦傷等傷害(伍金隆涉犯傷害部分，另為不起訴處分)
    。
二、案經伍金隆訴由南投縣政府警察局南投分局報告偵辦。
　　　　證據並所犯法條
一、證據清單及待證事實：
編號 證據名稱 待證事實 1 被告簡振森於警詢及偵訊中之供述 被告簡振森固坦承有於上開時地與告訴人伍金隆發生口角之事實，惟辯稱：伊因為先被對方攻擊，伊在防禦的動作時才會不小心撥到他的安全帽云云。 2 證人即告訴人伍金隆於警詢及偵訊中之指證 全部犯罪事實。 3 證人即案發現場附近店家老闆黃子英於警詢中之證述 證明被告、告訴人於上開時地爭吵之事實。 4 衛生福利部南投醫院診斷證明書、佑民醫療社團法人佑民醫院診斷證明書、刑案現場照片、監視器錄影畫面翻拍照片各1份、監視器錄影光碟1張 全部犯罪事實。 
二、核被告所為，係犯刑法第277條第1項之傷害罪嫌。
三、依刑事訴訟法第251條第1項提起公訴。
　　此　致
臺灣南投地方法院
中　　華　　民　　國　 111　　年　　5 　　月　　26　　日
　　　　　　　　　　　　　　　檢察官  陳豐勳
本件證明與原本無異
中　　華　　民　　國　 111　　年　　6 　　月　　4 　　日
                              書記官  李冬梅
所犯法條　
刑法第277條第1項
傷害人之身體或健康者，處 5 年以下有期徒刑、拘役或 50 萬
元以下罰金。